【裁判字號】    99,台上,665
【裁判日期】    990415
【裁判案由】    履行離婚協議等
【裁判全文】
最高法院民事裁定              九十九年度台上字第六六五號
上  訴  人  乙○○
訴訟代理人  張智剛律師
被 上訴 人  甲○○
訴訟代理人  岳珍律師
上列當事人間請求履行離婚協議等事件，上訴人對於中華民國九
十八年六月三十日台灣高等法院第二審判決（九十七年度重家上
字第一一號），提起上訴，本院裁定如下：
    主  文
上訴駁回。
第三審訴訟費用由上訴人負擔。
    理  由
按上訴第三審法院，非以原判決違背法令為理由，不得為之。又
提起上訴，上訴狀內應記載上訴理由，其以民事訴訟法第四百六
十九條所定事由提起第三審上訴者，應於上訴狀內表明：原判決
所違背之法令及其具體內容、暨依訴訟資料合於該違背法令之具
體事實。其依同法第四百六十九條之一規定提起上訴者，並應具
體敘述為從事法之續造、確保裁判之一致性或其他所涉及之法律
見解具有原則上重要性之理由。同法第四百六十七條、第四百七
十條第二項分別定有明文。而依同法第四百六十八條規定，判決
不適用法規或適用不當者，為違背法令；依同法第四百六十九條
規定，判決有該條所列各款情形之一者，為當然違背法令。是當
事人提起第三審上訴，如合併以同法第四百六十九條及第四百六
十九條之一之事由為上訴理由時，其上訴狀或理由書應表明該判
決所違背之法令條項，或有關判例、解釋字號，或成文法以外之
習慣或法理等及其具體內容，暨係依何訴訟資料合於該違背法令
之具體事實，並具體敘述為從事法之續造、確保裁判之一致性或
其他所涉及之法律見解具有原則上重要性之理由。如未依上述方
法表明，或其所表明者與上開法條規定不合時，即難認為已合法
表明上訴理由，其上訴自非合法。本件上訴人對於原判決其敗訴
部分提起第三審上訴，雖以該部分判決違背法令為由，惟核其上
訴理由狀所載內容，係就原審取捨證據、認定事實之職權行使，
指摘為不當，並就原審命為辯論及已論斷：被上訴人主張上訴人
依系爭協議書第二條約定，每月應給付新台幣（下同）二萬元贍
養費，為可採；則被上訴人依據系爭離婚協議書，請求上訴人給
付自民國八十九年六月五日起至九十六年四月四日已到期之一百
六十四萬元，及自九十六年四月五日起，按月給付二萬元，應予
准許。另被上訴人依據系爭離婚協議書，請求上訴人應容忍其居
住於台北市○○○路○段一一五之一號房屋，暨依債務不履行之
法律關係，請求上訴人賠償其自九十五年十月十二日起迄九十六
年三月三十一日止，賃屋居住之損害十二萬四千九百七十元及自
起訴狀繕本送達翌日即九十六年四月十五日起至清償日止，按年
息百分之五計算之利息，亦屬有理由，應予准許。又被上訴人主
張其係葉璟霖之監護人，葉璟霖目前置於上訴人實力支配之下，
為可採，則被上訴人請求交付葉璟霖，應予准許。且被上訴人主
張上訴人贈與如原判決附表所示之不動產，依八十九年五月五日
生效修正前民法第四百零八條第二項規定，為可採；則被上訴人
依據贈與保證書，請求上訴人移轉該不動產所有權，應予准許等
情，泛言謂為違法，而非表明該部分判決所違背之法令及其具體
內容，暨依訴訟資料合於該違背法令之具體事實，更未具體敘述
為從事法之續造、確保裁判之一致性或其他所涉及之法律見解具
有原則上重要性之理由，難認其已合法表明上訴理由。依首揭說
明，應認其上訴為不合法。
據上論結，本件上訴為不合法。依民事訴訟法第四百八十一條、
第四百四十四條第一項前段、第九十五條、第七十八條，裁定如
主文。
中    華    民    國  九十九  年    四    月   十五   日
                      最高法院民事第四庭
                          審判長法官  劉  延  村
                                法官  許  澍  林
                                法官  黃  秀  得
                                法官  許  正  順
                                法官  魏  大  喨
本件正本證明與原本無異
                                      書  記  官
中    華    民    國  九十九  年    四    月  二十七  日
                                                     M

司法院資訊處製作；財團法人民間司法改革基金會備份。
